【裁判字號】    90,上易,1445
【裁判日期】    900828
【裁判案由】    違反毒品危害防制條例
【裁判全文】
臺灣高等法院高雄分院刑事判決        九十年度上易字第一四四五號
    上  訴  人
    即  被  告  乙○○
右上訴人因違反毒品危害防治條例案件，不服台灣屏東地方法院九十年度易字第八七
號中華民國九十年六月十九日第一審判決（起訴案號：台灣屏東地方法院檢察署八十
九年度毒偵字第二二八四號；移送併辦案號：九十年度毒偵字第七０八號），提起上
訴，本院判決如左：
    主  文
原判決撤銷。
乙○○連續施用第二級毒品，累犯，處有期徒刑壹年。扣案之安非他命參小包（毛重
貳點壹甲克）沒收銷燬之；安非他命吸食器貳組、玻璃管參支、酒精燈壹個，均沒收
。
    事  實
一、乙○○曾有多次違反麻醉藥品管理條例、竊盜、贓物等前科，並因竊盜案件，經
    台灣屏東地方判決有期徒刑八月確定，甫於八十九年二月二十八日執行完畢，又
    另因施用毒品案件，經同院裁定觀察勒戒後，因無繼續施用毒品傾向，由台灣屏
    東地方法院檢察署檢察官以八十七年度偵字第五五一五號、第五七八七號為不起
    訴處分確定。復再因施用毒品案件，經裁定觀察勒戒後，因有繼續施用傾向，經
    台灣屏東地方法院檢察署檢察官提起甲訴，由同院以八十八年度易字第一六五號
    判處有期徒刑九月確定，且於八十九年一月二十七日執行強制戒治期滿。詎乙○
    ○猶不知悔改，又基於概括犯意，連續於下列時地施用第二級毒品安非他命：（
    一）先自八十九年八月間起，至八十九年十月三十日止，在屏東縣內埔鄉○○村
    ○○街四二一巷十二號住處內，連續施用第二級毒品安非他命多次，嗣於八十九
    年十月三十一日十一時十五分，在上揭住處為警查獲，並扣得安非他命貳小包（
    毛重零點陸甲克）、安非他命吸食器壹組、玻璃管參支、酒精燈壹個。（二）於
    九十年四月一日二十三時許，及同年月五日，連續在上揭住處施用安非他命二次
    ，為警於九十年四月五日二十三時許查獲，並扣得安非他命壹小包（毛重壹點五
    甲克）、安非他命吸食器壹組。
二、案經屏東縣警察局內埔分局先後移送台灣屏東地方法院檢察署檢察官偵查起訴及
    移送併辦。
    理  由
一、訊據上訴人即被告乙○○就上揭犯罪事實，先後於警、偵訊或原審供承在卷，於
    本院亦未否認先前供詞。雖其於警、偵訊中就九十年四月五日之吸用事實未為承
    認；於原審先則僅承認九十年四月五日吸用一次，餘均未吸用，嗣於審理中改稱
    今年四月間並未吸用云云，惟查，被告先後二次被查獲後，經警採尿送驗，均檢
    出有甲基安非他命陽性反應，此有屏東縣衛生局煙毒及麻醉藥品類委託檢驗結果
    通知書及台灣科技檢驗股份有限甲司檢驗報告各一紙可按，足認其於採尿前短時
    間內均有吸用行為，是本院認其自承九十年四月五日亦有吸用行為與驗尿結果相
    符，核為可採。此外復有第一次查扣之安非他命貳小包（毛重零點陸甲克）、安
    非他命吸食器壹組、玻璃管參支、酒精燈壹個；第二次查扣之安非他命壹小包（
    毛重壹點五甲克）、安非他命吸食器壹組等扣案足憑。再被因施用毒品案件，經
    原審法院裁定觀察勒戒後，因無繼續施用毒品傾向，由台灣屏東地方法院檢察署
    檢察官以八十七年度偵字第五五一五號、第五七八七號為不起訴處分確定。復再
    因施用毒品案件，經裁定觀察勒戒後，因有繼續施用傾向，經台灣屏東地方法院
    檢察署檢察官提起甲訴，由同院以八十八年度易字第一六五號判處有期徒刑九月
    確定等情，有各該判決及台灣高等法院被告全國前案紀錄表在卷可憑。綜上所述
    ，本件事證明確，被告犯行應堪認定。
二、核被告所為，係犯毒品危害防制條例第十條第二項之施用第二級毒品罪。其先後
    多次施用第二級毒品安非他命之犯行，時間緊接，犯罪構成要件相同，顯係基於
    概括之犯意反覆為之，為連續犯，應依刑法第五十六條之規定論以一罪，並加重
    其刑。又其持有第二級毒品安非他命進而施用，其持有之低度行為應為施用之高
    度行為所吸收，不另論罪。又被告因竊盜案件，經判處有期徒刑八月確定，甫於
    八十九年二月二十八日執行完畢，有其前科表在卷足憑，其於五年內再犯本件有
    期徒刑以上之罪，為累犯，應依法加重其刑，並遞加重之。又被告於九十年四月
    間之二次吸用毒品犯行雖未據起訴，惟與起訴部分有裁判上一罪之關係，且經檢
    察官移送併辦，自應予以審究。
三、原審因而對被告論罪科刑，固非無見，惟原判決就被告曾經自白於九十年四月五
    日之吸用第二級毒品犯行，何以不採，疏未論究，且就扣案之安非他命吸食器貳
    組、玻璃管參支、酒精燈壹個等，究竟如何認定係專供施用毒品所用之物，未予
    敘明，而逕論以毒品危害防制條例第十一條第三項之持有專供施用毒品器具罪，
    並認被告持有專供施用毒品器具之目的係為供施用毒品之用，故其所犯施用毒品
    及持有專供施用毒品器具間，有方法結果之牽連關係云云，其法律之適用，尚有
    未洽。是原判決既有上開可議之處，自應由本院將原判決撤銷改判。爰審酌被告
    有多次施用毒品犯行，經觀察勒戒、戒治後又不斷施用，顯無悔悟之意，惟所犯
    屬自戕行為，犯後坦承部分犯行等一切情狀，量處如主文所示之刑。扣案之安非
    他命參小包（毛重計貳點壹甲克）為毒品，應依毒品危害防制條例第十八條第一
    項前段沒收銷毀之；安非他命吸食器貳組、玻璃管參支、酒精燈壹個，為被告所
    有供施用第二級毒品所用之物，爰依刑法第三十八條第一項第二款之規定宣告沒
    收。
據上論斷，應依刑事訴訟法第三百六十九條第一項前段、第三百六十四條、第二百九
十九條第一項前段、毒品危害防制條例第十條第二項、第十八條第一項前段、刑法第
十一條、第三十八條第一項第二款、第五十六條、第四十七條，判決如主文。
本案經檢察官陳惠珠到庭執行職務。
中    華    民    國      九十      年       八       月   二十八   日
                              臺灣高等法院高雄分院刑事第二庭
            審判長法官  曾永宗
                                        法官  周賢銳
                                        法官  謝肅珍
右正本證明與原本無異。
不得上訴。
                                      書記官  高惠珠
中    華    民    國      九十      年       八       月    三十    日
本件論罪科刑法條：
毒品危害防治條例第十條第二項。
施用第二級毒品者，處三年以下有期徒刑。
                                                                  Ｊ


司法院資訊處製作；財團法人民間司法改革基金會備份。
